【裁判字號】    96,訴,1696
【裁判日期】    970409
【裁判案由】    違反毒品危害防制條例
【裁判全文】
臺灣臺南地方法院刑事判決              96年度訴字第1696號
公  訴  人  臺灣臺南地方法院檢察署檢察官
被      告  乙○○
上列被告因違反毒品危害防制條例案件，經檢察官提起公訴（96
年度毒偵字第2800號），被告就犯罪事實為有罪之陳述，本院合
議庭裁定進行簡式審判程序，判決如下：
    主  文
乙○○施用第一級毒品，累犯，處有期徒刑拾月，減為有期徒刑
伍月；又施用第二級毒品，累犯，處有期徒刑捌月，減為有期徒
刑肆月；應執行有期徒刑柒月。
    事  實
一、乙○○前因施用毒品，經本院以87年度毒聲字第1198號裁定
    送觀察、勒戒，因有繼續施用毒品傾向，為本院88年度毒聲
    字第889號裁定送強制戒治，於89年5月27日強制戒治期滿，
    為台灣台南地方法院檢察署檢察官於89年6月7日以89年度戒
    毒偵字第347號為不起訴處分確定。嗣因連續施用第一級毒
    品海洛因與第二級毒品安非他命，經台灣彰化地方法院90年
    度毒聲字第4690號裁定送強制戒治，於92年11月1日強制戒
    治期滿，另經台灣彰化地方法院91年度訴字第171號分別判
    處有期徒刑9月、4月，並定應執行刑為有期徒刑11月確定，
    自92年11月2日起至93年10月1日執行完畢。（註：起訴書將
    被告累犯之前案記載為台灣雲林地方法院92年度訴字第419
    號確定判決顯係誤繕，按該台灣雲林地方法院92年度訴字第
    419號確定判決之宣告刑為有期徒刑1年4月與1年，被告自93
    年10月2日起執行至95年4月10日假釋出獄，上開宣告刑嗣分
    別經減刑為有期徒刑8月與6月，並定應執行刑為有期徒刑1
    年1月，被告嗣經撤銷假釋，殘刑自96年3月14日起至96年7
    月16日執行完畢，已在本案施用第一、二級毒品犯行之後）
二、乙○○明知海洛因、安非他命為毒品危害防制條例所明定之
    第一級、第二級毒品，不得持有及施用，竟於前開所犯台灣
    彰化地方法院91年度訴字第171號毒品危害防制條例之施用
    毒品罪執行完畢後，五年內又基於施用第一級毒品海洛因與
    第二級毒品安非他命之犯意，於96年3月12日下午17時許，
    在台南縣永康市○○○街107號住處附近道路，以海洛因加
    水混合後經由針筒注射手臂血管之方式，施用第一級毒品海
    洛因一次；另以將安非他命置於吸食器內點火燒烤後吸食之
    方式，施用第二級毒品安非他命一次。嗣於96年3月14日中
    午12時許，在台南縣台20線33公里倒松段左鎮往玉井方向，
    經警方盤查攔檢，因其手臂有針孔痕跡，經其同意採集尿液
    送驗，結果呈嗎啡陽性與安非他命陽性反應，因而查獲上情
    。
三、案經台灣縣警察局玉井分局報告台灣台南地方法院檢察署檢
    察官偵查起訴。
    理  由
一、本件被告乙○○所犯為死刑、無期徒刑、最輕本刑為三年以
    上有期徒刑以外之罪，亦非屬高等法院管轄之第一審案件，
    其於準備程序進行中，先就被訴事實為有罪之陳述，經法官
    告知簡式審判程序之旨，並聽取檢察官之意見後，依刑事訴
    訟法第273條之1第1項、第273條之2等規定，由合議庭裁定
    由受命法官進行簡式審判程序，且不受同法關於證據能力認
    定及調查方式之限制，合先說明。
二、被告乙○○於警詢、偵查及本院審理中，對於上揭事實均坦
    承不諱，並有台南縣警察局玉井分局偵辦毒品危害防制條例
    案件尿液送驗對照表與長榮大學尿液檢驗確認報告各一紙附
    卷為證，被告自白核與事證相符，犯行堪予認定。
三、按海洛因、安非他命係毒品危害防制條例第2條第2項第1款
    、第2款所明定之第一級、第二級毒品，禁止非法持有及施
    用。核被告所為，係違反毒品危害防制條例第10條第1項、
    第2項之施用第一、二級毒品罪。其施用前分別持有第一、
    二級毒品海洛因與安非他命之低度行為，應為其進而施用之
    高度行為所吸收，均不另論罪。所犯上開二罪間，犯意各別
    ，行為互殊，罪名不同，應分論併罰。
四、經查，被告前因施用毒品，經本院以87年度毒聲字第1198號
    裁定送觀察、勒戒，因有繼續施用毒品傾向，為本院88年度
    毒聲字第889號裁定送強制戒治，於89年5月27日強制戒治期
    滿，為台灣台南地方法院檢察署檢察官於89年6月7日以89
    年度戒毒偵字第347號為不起訴處分確定。嗣因連續施用第
    一級毒品海洛因與第二級毒品安非他命，經台灣彰化地方法
    院90年度毒聲字第4690號裁定送強制戒治，於92年11月1日
    強制戒治期滿，另經台灣彰化地方法院91年度訴字第171號
    分別判處有期徒刑9月、4月，並定應執行刑為有期徒刑11
    月確定，自92年11月2日起至93年10月1日執行完畢，有台灣
    高等法院被告前案紀錄表在卷足憑，並經本院依職權調閱上
    開台灣彰化地方法院91年度訴字第171號確定判決核閱無訛
    ，被告係因施用毒品受刑之執行完畢後，於五年內故意再犯
    本件有期徒刑以上之施用毒品罪，為累犯，應依刑法第47條
    第1項加重其刑，被告顯然未因前開罪刑之執行而知所警愓
    ，革除惡習。本院審酌上開情事及被告施用毒品犯行，在性
    質上屬自我戕害身心健康之行為，對社會大眾尚不致造成重
    大危害，及其犯後坦承犯行，能度良好等一切情狀，爰分別
    量處如主文所示之刑。
五、末查被告本件犯罪行為在96年4月24日前，合於中華民國九
    十六年罪犯減刑條例第2條第1項第3款所定之減刑條件，爰
    就所宣告之刑，各減其刑期2分之1，並定應執行刑如主文所
    示。
六、據上論結，應依刑事訴訟法第273條之1第1項、第299條第1
    項前段，毒品危害防制條例第10條第1項、第2項，刑法第11
    條前段、第47條第1項、第51條第5款，中華民國九十六年罪
    犯減刑條例第2條第1項第3款、第7條，判決如主文。
本案經檢察官甲○○到庭執行職務
中    華    民    國    97    年    4     月     9    日
                  刑事第五庭    法  官  林逸梅
以上正本證明與原本無異
如不服本判決應於收受本判決之日起10日內向本院提出上訴書狀
，並應敘述具體理由。如未敘述上訴理由者，應於上訴期間屆滿
後20日內向本院補提理由書狀（均須按他造當事人之人數附繕本
）「切勿逕送上級法院」。
                                書記官  葉仲文
中    華    民    國    97    年    4     月    15    日
附錄本件論罪科刑法條：
毒品危害防制條例第10條
施用第一級毒品者，處6月以上5年以下有期徒刑。
施用第二級毒品者，處3年以下有期徒刑。


司法院資訊處製作；財團法人民間司法改革基金會備份。
